臺灣高雄地方法院刑事判決　　　　　　 94年度簡上字第426號
上　訴　人　甲○○
上列上訴人因違反電子遊戲場業管理條例案件，不服本院高雄簡
易庭中華民國94年5 月17日94年度簡字第2749號所為第一審判決
（聲請簡易判決處刑書案號：臺灣高雄地方法院檢察署94年度駁
偵字第3 號），提起上訴，本院管轄之第2 審合議庭判決如下：
    主  文
原判決撤銷。
本件公訴不受理。
    理  由
一、聲請簡易判決意旨略以：被告甲○○與許國維（另由本院為
    不受理判決）基於共同犯意，明知未依規定辦理營利事業登
    記，竟自93年8 月間起，由甲○○提供高雄市○○區○○路
    71號1 樓之場所，任由許國維及不詳年籍之「劉育麟」、「
    蘇振山」擺設電動玩具各1 台經營電子遊戲場業務，嗣於93
    年9 月30日下午1 時15分許，在上址為警查獲，並扣得電動
    玩具3 台及營業所得新台幣190 元。因認被告甲○○涉有電
    子遊戲場業管理條例第15條、第22條之罪嫌云云。
二、按檢察官就被告犯罪事實，應負舉證責任，並指出證明之方
    法；法院於第一次審判期日前，認為檢察官指出之證明方法
    顯不足認定被告有成立犯罪之可能時，應以裁定定期通知檢
    察官補正，逾期未補正者，得以裁定駁回起訴；駁回起訴之
    裁定已確定者，非有第260 條各款情形之一，不得對於同一
    案件再行起訴；違反前項規定，再行起訴者，應諭知不受理
　　之判決，刑事訴訟法第161 條定有明文。又按第161 條第4
    項、第302 條至第304 條之判決，得不經言詞辯論為之，同
    法第307 條亦有明文。
三、經查，本案被告甲○○與共同被告許國維因本件違反電子遊
    戲場業管理條例案件，前經檢察官以93年度偵字第19853 號
    及第21446 號聲請簡易判決處刑，於93年12月14日繫屬本院
    ，由本院開股以93年度簡字第6053號審理，並於94年2 月4
    日改分為94年度易字第209 號審理，並於同年月15日裁定駁
    回公訴，因當事人（甲○○、許國維及檢察官）均未提起抗
    告，而於94年3 月14日確定，此有前開聲請簡易判決處刑書
    、裁定書、臺灣高等法院被告全國前案紀錄表各1 份及送達
    證書3 紙在卷可稽。嗣檢察官復於94年5 月6 日以94年度駁
    偵字第3 號，就被告甲○○前揭同一之犯行再次聲請以簡易
    判決處刑，然觀諸檢察官本件之簡易判決聲請書（即94年度
    駁偵字第3 號），並未說明依刑事訴法第260 條所列之何款
    事由再行聲請以簡易判決處刑，且遍閱全卷亦未發現有上開
    第260 條所列之各款事由，是以參照上開同法第161 條第4
    項之規定，自應諭知不受理之判決。
四、雖原審於判決理由中說明前揭駁回公訴之裁定（即本院94年
    度易字第209 號）就被告甲○○部分尚有未洽，不應受其拘
    束，而認被告甲○○涉犯電子遊戲場業管理條例第15條、第
    22條罪證明確，因而予以論罪科刑。然觀諸上開駁回公訴裁
    定之當事人欄係載明「被告甲○○、被告許國維」，並非僅
    記載「被告許國維」；且主文欄亦係記載「公訴駁回」，而
    非僅記載「許國維之部分公訴駁回」，是以由形式上觀之，
    該裁定係將檢察官第1 次聲請簡易判決處刑之部分（即93年
    度偵字第19853 、21466 號）全部駁回，並非僅駁回許國維
    之部分，應堪認定。縱上開駁回公訴之裁定，未限期就被告
    甲○○部分命其補正即逕為駁回而有未洽，然此亦係當事人
    （甲○○、許國維及檢察官）收受該駁回公訴之裁定後，得
    於法定期間內提起抗告而為救濟之問題，原審並非該裁定提
    起抗告後之上級審，應無置喙之餘地。況該駁回公訴之裁定
    因當事人未提起抗告業於94年3 月14日確定，已如上述，原
    審為判決時係94年5 月17日即應受該確定裁定之拘束，不能
    事後自行再為不同之認定。是以原審認前揭駁回公訴之裁定
    對被告甲○○不生效力，實有未洽。參照前開規定，本件既
    無刑事訴訟法260 條所定各款情形，檢察官竟再聲請以簡易
    判決處刑，原審應為不受理之諭知，原審不察而為被告甲○
    ○上揭有罪之判決，自有未洽，應由本院予以撤銷改判，並
    不經言詞辯論，逕為本件不受理之諭知。
五、按檢察官聲請以簡易判決處刑之案件，經法院認為有第451
    條之1 第4 項但書之情形者，應適用通常訴訟程序審判之，
    刑事訴訟法第452 條定有明文；且對於簡易判決之上訴，準
    用刑事訴訟法第三編第一章及第二章之規定，管轄第二審之
    地方法院合議庭受理簡易判決上訴案件，應依通常程序審理
    ，其認案件有刑訴法第452 條之情形者，應撤銷原判決，逕
    依通常程序為第一審判決，法院辦理刑事訴訟簡易程序案件
    應行注意事項第14項亦有規定。本件檢察官就被告涉嫌違反
    電子遊戲場業管理條例第15條、第22條聲請簡易判決處刑，
    經本院審理後，認本件應為不受理之諭知，已如前述，致有
    刑事訴訟法第451 條之1 第4 項但書第3 款之情形，依上開
    規定，應由本院合議庭逕依通常程序審理後，自為第一審判
    決，附此敘明。
據上論斷，應依刑事訴訟法第455 之1 第1 項、第3 項、第452
條、第451 條第4 項第3 款、第364 條、第369 條第1 項前段、
、第161條第4項、第307 條，判決如主文。
中　　華　　民　　國　　94　　年　　7 　　月　　29　　日
                  刑事第二庭  審判長 法　官  張意聰
                                     法　官  黃宣撫
                                     法  官  李育信
以上正本證明與原本無異。
如不服本判決，應於收受送達後10日內向本院提出上訴書狀。
中　　華　　民　　國　　94　　年　　8 　　月　　1 　　日
　　　　　　　　　　　　　　　       書記官  洪生輝
